Inventaris van het archief van het klooster Maria Magdalena in Bethanië te ''s-Gravenzande
Nationaal Archief, Den Haag
- Finantiëel beheer, B.
  - Landerijen en huizen, II.
    - in 's-Gravenzande (ambacht), c.
      - Eigendomsbewijs van 26 morgen en van 8 hont land te Monster voor Costijn Jans zoon, afkomstig van Aelbrecht van Raphorst. Met bijbehorende akte., 1474; 38.1, 38.2; 2 charters
        - 1474 april 22, 38.1
          a. Oorspr. (Inv. no. 38.1). Met geschonden zegel van de oorkonder in roode, en dat van Claes Pieters zoon, schout van Rijswijk, in groene was.
          b. Afschr. in Inv. no. 5, fol. XLIIII.
      - Akte, waarbij Everling Everlings zoon, wegens zijn opneming als conventuaal, zijn geheele vermogen aan het klooster overdraagt, waaronder 21/2 morgen 1 hont land. Met oudere transportbrief., 1465, 1487; 39.1, 39.2; 2 charters
        reg. nos. 172 en 207.
        - 1487, 39.2
          207 1487 Februari 11
          Jan Gheryt Potters zoon, baljuw en schout, Dirck Jacobs zoon, burgemeester, Jan Symons zoon, schepen te tsGravenzandt, Jan Jacobs zoon en Jan Pieters zoon, schepenen van Zandtambacht, oorkonden, dat heer Jan Jans zoon, prior der Regulieren van Bethaniën aldaar, hun medepoorter Everling Everlings zoon, die reeds 12 à 13 jaar in het klooster woont, toelaat als leekebroeder, waarna deze zijn geheele vermogen aan het klooster vermaakt.
          Dit is aldus ...... gesciet opten Sonnendach septuagesima voir noen ende was die elffste dach van Februario int jair ons Heren dusent vierhondert seven ende tachtich.
          a. Oorspr. (Inv. no. 39.2). Met geschonden zegels van Jan Potter, van de stad en van Zandambacht in groene was.
          b. Afschr. in Inv. no. 5, fol. LXVII verso.
        - 1465, 39.1
          172 1465 November 32
          Landschepenen van tsGravensande oorkonden, dat Willem Jans zoon van der Burch opdraagt aan Everlijn Everlijns zoon 2½ morgen en 1 hont land aldaar, waarvan 1 morgen in het Ouwelant, 4 hont in den Hoenretyende en 8 hont in den Heen, grenzende oostzuid-oost aan de Zuytpuel, welk land hem aanbestorven was van zijn vader en zijn broeder.
          In den jaer ons Heeren dusent vyerhondert vijf ende tsestich upten dryen ende twintichsten dach in Novembri.
          a. Oorspr. (Inv. no. 39.1). Met het landzegel in groene was.
          b. Afschr. in Inv. no. 5, fol. XLIII verso.
      - Eigendomsbewijs van 2 morgen land voor Jutte, afkomstig van haar vader Willem Willems zoon., 1494; 40; 1 charter
        reg. no. 215.
        215 1494 December 31
        Landschepenen van het ambacht van sGravensande oorkonden, dat Willem Willems zoon, wever aldaar, verkoopt aan zijn natuurlijke dochter Jutte 2 morgen pachtland in Noorlant bewesten den Noorlantschen dijk op voorwaarde, dat hij en zijn echtgenoote dit land hun leven lang zonder huur te betalen zullen gebruiken.
        ...... opten lesten dach van Decembri in den jaere ons Heeren dusent vierhondert vier ende tnegentich.
        a. Oorspr. (Inv. no. 40). Met geschonden ambachtszegel in groene was.
        b. Afschr. in Inv. no. 5, foL LXXI verso.
      - Eigendomsbewijs van 31/2 morgen land, afkomstig van Wormbrecht Willems zoon., 1502; 41; 1 charter
        reg. no. 227.
        227 1502 December 14
        Schout en landschepenen van het ambacht van sGravensande oorkonden, dat Wormbrecht Willems zoon transporteert aan prior en convent der Regulieren van Bethaniën aldaar 3½ morgen pachtland tegen eeuwig levensonderhoud, welk land gelegen is: 1 morgen in de Pachtlandsche tiende benoorden de Puelweteringe, ½ morgen in Noirlant tusschen den Banckdijk en de Oude Wateringe, 2 hont in Noirlant tusschen de kreek en den dijk en 10 hont in Donysvelt.
        ...... upten vierthiensten dach in Decembri in den jare ons Heeren dusent vijfhondert ende twee.
        a. Oorspr. (Inv. no. 41). Met geschonden ambachtszegel in groene was.
        b. Afschr. in Inv. no. 5, fol. XXXVIII.
      - Eigendomsbewijs van 2 morgen en 36 gaarden land, afkomstig, van Jan Willems zoon., 1507; 42; 1 charter
        reg. no. 231.
        231 1507 Februari 7
        Landschepenen van het ambacht sGravensande oorkonden, dat Jan Willems zoon, poorter van sGravensande, verkoopt aan de prior en het convent der Regulieren te sGravensande 2 morgen en 36 gaarden land in het Noorlant bewesten den Noorlantsen dijk.
        Upten sevenden dach van Februario inden jaere ons Heeren dusent vijfhondert ende seven.
        a. Oorspr. (Inv. no. 42). Met geschonden gemeen ambachtszegel in groene was.
        b. Afschr. in Inv. no. 5, fol. LXXII.
      - Eigendomsbewijs van 1/2 weer land, afkomstig van Mergriete Ghijsbrechs dochter., 1510; 43; 1 charter
        reg. no. 233.
        233 1510 April 6
        Landschepenen van sGravensande oorkonden, dat Jasper Willems zoon als echtgenoot van Mergriete Ghijsbrechs dochter verkoopt aan de prior en het gemeen convent der Regulieren van Bethaniën te sGravensande de helft van een weer land in het Nyewelant van den Maasdijk tot den Nyewelantschen dijck.
        Upten sesten dach van Aprille inden jaere ons Heeren dusent vijfhondert ende thien.
        a. Oorspr. (Inv. no. 43). Met geschonden ambachtszegel in groene was.
        b. Afschr. in Inv. no. 5, fol. LXXXIII.
      - Eigendomsbewijs van 1/2 weer land, afkomstig van Alijt Claes de Grebbers dochter., 1517; 44; 1 charter
        reg. no. 239.
        239 1517 Maart 15
        Schout en gerecht van de stad sGravenzande oorkonden, dat Johanna Jans dochter van Naeltwijck, bagijn, verklaart voor zich zelve en voor haar zuster Katherine Jans dochter van Berckenroede, dat haar moeder Alijt Claes de Grebbers dochter vermaakt heeft aan de Regulieren buiten genoemde stad o.m. een half weer land in het Niewe land tusschen den Noortlantschen en den Nieuwlantschen dijk.
        Anno vijftienhondert ende seventien opten vijftiensten dach van Mairte.
        a. Oorspr. (Inv. no. 44). Met geschonden stadszegel in groene was.
        b. Afschr. in Inv. no. 5, fol. LXXXVIII gecollationneerd door notaris J. de Wolfswinckel 1589.
        In dorso van het oorspr. staat: Een half weer lants int Nyeuwelant gecomen van Joffrouw van Wateringhe int 39 weer.
      - Akte van verhuring van 1/2 morgen land aan Jan Heynricx zoon., 1520; 45; 1 charter
        reg. no. 242.
        242 1520 Mei 7
        Prior en procurator van het convent der Regulieren te tsGravensant vergunnen aan Jan Heynricx zoon om op hun grond een dijk te leggen met greppels aan beide zijden, en verhuren hem ½ morgen geestland, loopende van den Geest tot den Heerweg, gedurende 10 jaar.
        In den jaere duysent vijfhondert ende twintich den zevenden dach in Meye.
        a. Oorspr. (Inv. no. 45). Met signatuur van den notaris Cornelis Cornelis' zoon Gaerdinck.
        b. Afschr. in Inv. no. 5, fol. XXIX verso.
        Het stuk is een chirograaf.
      - Eigendomsbewijs van 1 morgen land, genaamd de Breede Morgen, afkomstig van de Heilige-Geestmeesters te 's-Gravenzande., 1520; 46; 1 charter
        reg. no. 243.
        243 1520 September 20
        Cornelys Willems zoon, Louwerys Ghijsbrechs zoon en Jan Willems zoon, Heilige-Geestmeesters te sGravensande, verkoopen, met consent van het gemeen gerecht, aan de prior en het convent der Regulieren van Bethaniën binnen sGravensande 1 morgen land in Teylinger tiende, tegen een ander genaamd de Breede Morgen.
        ...... opten thienden dach van September in den jaere ons Heeren dusent vijfhondert ende twintich.
        a. Oorspr. (Inv. no. 46). Met het stadszegel van 's-Gravenzande in groene was.
      - Twee eigendomsbewijzen samen van 10 morgen land, afkomstig van Jacob Clays' zoon van Eten en van de Heilige-Geestmeesters te Leiden 1463 en 1528. Met oudere transportakten van 1463, 1419 en 1404 en een akte van afstand van aanspraken van 1419., 1404-1528; 47.1 - 47.6; 6 charters
        reg. nos. 27, 48, 49, 161, 162 en 248.
        - Akte van afstand van Bertemees Gerytszoon, 1419 mei 27, 47.2
          49 1419 Mei 27
          Bertelmees Geryts zoon1) doet afstand van zijn aanspraken op de 10 morgen land, door zijn vader verkocht aan Jan Spiegel.
          ...... des Zatersdages na sinte Urbanus' dach int jair ons Heren dusent vierhondert ende negentien.
          a. Oorspr. (Inv. no. 47.2) Met het zegel van Floris Geryts zoon, broeder van de oorkonder, in groene was.
          b. Afschr. in Inv. no. 5, fol. XXV verso.
        - 1404, 47.1
          27 1404 Mei 30
          Jan van Yselsteyn verkoopt aan Gheryt Florys' zoon1) 10 morgen land, genaamd het land van Alcmade, in het ambacht van sGravenzande benoorden de vaart.
          Int jair ons Heren dusent vierhondert ende vier tsFrydages na sinte Urbanus' dach in Meye.
          a. Oorspr. (Inv. no. 47.1). Met het zegel van de oorkonder in groene was.
          b. Afschr. in Inv. no. 5, fol. XXV.
        - Akte van verkoop van Gheryt Florysz, 1419 mei 27, 47.3
          48 1419 Mei 27
          Gheryt Florys' zoon 1) verkoopt aan Jan Spiegel 10 morgen land, genaamd het land van Alcmade, in het ambacht van tsGravensande benoorden de vaart.
          a. Oorspr. (Inv. no. 47.3). Met het zegel van Floris Geryts zoon, zoon van de oorkonder, in groene was.
        - Akte van verkoop van Jacob Claysz van Eeten, 1463, 47.4
          161 1463 Januari 5
          Jacob Clays' zoon van Eeten verkoopt aan het convent der Regulieren van Bethaniën bij sGravenzande de helft van 10 morgen land, genaamd het land van Alckemade, tegen zekere renten.
          ...... opten vijften dach in Januario int jaer ons Heren dusent vierhondert drie ende tsestich.
          a. Oorspr. (Inv. no. 47.4). Met de zegels van de oorkonder en Clays Aernt Gheryts zoon1) in groene was.
          b. Afschr. in Inv. no. 5, fol. XXVI.
        - Akte van verkoop van Jacob Claes Reynierszoon van Eeten, 1463, 47.5
          162 1463 Januari 5
          Jacob Clays Reyniers zoons zoon van Eten verkoopt aan het convent der Regulieren van Bethaniën bij sGravenzande de helft van 10 morgen land, geheeten het land van Alckemade, in het ambacht sGravenzande.
          Opten vijften dach in Januario int jaer ons Heren dusent vierhondert drie ende tsestich.
          a. Oorspr. (Inv. no. 47.5). Met de zegels van de oorkonder en van Clays Aernt Gheryts zoon 1) in groene was.
          b. Afschr. in Inv. no. 5, fol. XXVI verso.
          Uit het opschrift blijkt, dat dit de andere helft is van die, genoemd in regest no. 161.
        - 1528, 47.6
          248 1528 December 19
          Claes Claes' zoon en Frans Geryt Doen zoon, schepenen in Leyden, oorkonden, dat Jan Claes Cornelis' zoons zoon, oude Dirck Jan Reyers zoons zoon, Willem Dircx zoon en Geryt Boeckels zoon, Heilige-Geestmeesters aldaar, met consent van het gerecht verkoopen aan het klooster en convent van de Regulieren te tsGravesande de helft van 10 morgen land, genaamd het land van Alcmade, in het ambacht van tsGravezande, waarvan de andere helft reeds aan het convent behoort.
          Int jaer ons Heeren duysent vijfhondert acht ende twintich upten negenthienden dach in Decembri.
          a. Oorspr. (Inv. no. 47.6). Met de zegels der beide schepenen in groene was.
      - Eigendomsbewijs van 2/9 van een half zevendeel land, afkomstig van Lijsbeth van Duyvenvoerde Willems dochter., 1530; 48; 1 charter
        reg. no. 252.
        252 1530 December 23
        Allaert Geryts zoon en Jacop Jacops zoon, smid, schepenen van de stad sGravensande, oorkonden, dat Johanna van Wateringe Jans dochter, bagijn aldaar, op verzoek van den prior en procurator te sGravenzande onder eede verklaard heeft, dat 31 jaar geleden haar nicht Lijsbeth van Duyvenvoerde Willems dochter gegeven heeft aan het convent der Regulieren te tsGravensant de helft van een derde deel van een half zevendeel in het Niewelant.
        ...... opten drie ende twintichsten dach in Decembri in den jaire ons Heeren dusent vijfhondert ende dertich.
        a. Oorspr. (Inv. no. 48). Met geschonden stadszegel in groene was.
        b. Afschr. in Inv. no. 5, fol. LXXXIII verso. Gecollationneerd door notaris J. de Wolfswinckel in 1589.
      - Vonnis van toewijzing van de helft van 5 morgen land., 1532; 49; 1 charter
        reg. no. 253.
        253 1532 December 9
        Het Hof van Hollant wijst sententie, waarbij het, met vernietiging van het vonnis der schepenen in het baljuwschap van sGravensande, toewijst de door pater, procurator en convent der Regulieren aldaar ingestelde revindicatie van de helft van 5 morgen land in de Hoendertiende, hun bij den dood van Bertelmeeus Gheryts zoon1) aangekomen door zijn beide zoons, broeders in genoemd klooster, met veroordeeling in de kosten van de echtgenoote van Claes Dircs zoon.
        ...... den IXen dach in Decembri anno XVc twee ende dertich....
        a. Oorspr. (Inv. no. 49). Met geschonden zegel van justitie in rode was.
        b. Afschr. in Inv. no. 5, fol. LXV.
      - Eigendomsbewijs van landen in een half weer land, afkomstig van het Sint-Nicolaasgasthuis in den Haag. 1538. Met oudere transportbrieven., 1457, 1538; 50.1 - 50.4; 4 charters (aaneengehecht)
        reg. nos. 147, 148, 149 en 261.
        - 1457 maart 16, aaneengehecht, 50.1
          147 1457 Maart 16
          Jan Jans zoon en Jan Hoeven zoon, schepenen in tsGravenzande, oorkonden, dat Huyge Jans zoon, Ghijsbrect Jans zoon en Jan Adriaens zoon, Heilige-Geestmeesters aldaar, verkoopen, met toestemming van den provisor van Delfland en van het gerecht van tsGravenzande, aan het Sinte Nyclaes' gasthuis in den Hage het land in een half weer land, den Heiligen Geest vermaakt door Huyge Jacops zoon Hoeghuis en gelegen in het nieuwe bedijkte land tusschen den ouden en den nieuwen Maasdijk.
          Int jaer ons Heeren duussent vierhondert seven ende vijftich upten zestiensten dach in Maerte.
          a. Oorspr. (Inv. no. 50.1). Met de zegels van de oorkonders in groene was.
          b. Afschr. in Inv. no. 5, fol. LXXVIIII, gecoll. in 1579 door notaris J. de Wolfswinckel.
          Aan het oorspr. zijn gehecht de charters, waarvan reg. nos. 148, 149 en 261.
        - Verkoping Pieter Claesz, 1457 maart 20, aaneengehecht, 50.2
          148 1457 Maart 20
          Landschepen van tsGravenzande oorkonden, dat Pieter Claes' zoon verkoopt aan de gasthuismeesters van Sinter Nyclaes' gasthuis in den Haghe alle land, hem aanbestorven van Gheryt Schilders zoon in een half weer land in het nieuwe bedijkte land tusschen den ouden en den nieuwen Maasdijk, benevens ½ morgen land aan de Banck met bijbehorende uitgors.
          Int jaer ons Heeren duussent vierhondert seven ende vijftich upten twintichsten dach in Maerte.
          a. Oorspr. (Inv. no. 50). Met geschonden landschapszegel in groene was.
          b. Afschr. in Inv. no. 5, fol. LXXX, gecoll. in 1589 door notaris J. de Wolfswinckel.
          Aan het oorspr. zijn gehecht de charters, waarvan reg. nos. 147, 148 en 261.
        - Verkoping door Mees Meesz,1457 maart 20, aaneengehecht, 50.3
          149 1457 Maart 20
          Landschepenen van tsGravenzande oorkonden, dat Mees Mees' zoon verkoopt aan de gasthuismeesters van Sinter Nyclaes' gasthuis in den Hage het land in een half weer land, hem aangekomen van zijn echtgenoote Wive, gelegen in het nieuwe bedijkte land tusschen den ouden en den nieuwen Maasdijk, benevens ½ morgen land aldaar voor de Banck met bijbehorende uitgors.
          Int jaer ons Heeren duussent vierhondert zeven ende vijftich upten twinticsten dach in Maerte.
          a. Oorspr. (Inv. no. 50.3). Met geschonden landschapszegel in groene was.
          b. Afschr. in Inv. no. 5, fol. LXXVIIII verso, gecoll. in 1589 door notaris J. de Wolfswinckel.
        - Verkoping door Mees Meesz,1457 maart 20, aaneengehecht, 50.4
          261 1538 Maart 27
          Jan Cornelis' zoon Cammaker, Maerten Adriaens zoon, Huych Adriaens zoon, goudsmid, en Adriaen Dirixs zoon, gasthuismeesters van Sinte Nycolaes gasthuis in den Hage, ruilen met den prior en den procurator van het convent van sGravensande tegen 7 hont land benoorden den Hage aan de westzijde van den weg naar Sceveninge, nader vermeld in een mee overgegeven schepenbrief van den Hage, een half weer land met buitenland in het nieuwe bedijkte land, nader omschreven in de brieven d.d. 1457 Maart 16, 20 en 20 (reg. nos. 147, 148 en 149) waaraan deze gehecht is, .uitgezonderd den ½ morgen, in genoemde brieven mede vermeld.
          ...... upten XXVIIen dach van Maert anno XVc acht ende dertich nae 't scryven tbisdoms van Uuytrecht.
          a. Oorspr. (Inv. no. 50.4). Met het landschapszegel van 's-Gravenzande in groene was.
          b. Afschr. in Inv. no. 5, fol. LXXX, gecollationneerd door notaris J. de Wolfswinckel in 1589.
      - Eigendomsbewijs van 1/2 weer land, afkomstig van Dirck Heynrick Ancenis' zoon. 1501. Met bijbehoorend getuigenis., 1501, 1540; 51.1, 51.2; 2 charters
        reg. nos. 224 en 262.
        zie ook reg. no. 230.
        - 1501, 51.1
          224 1501 Augustus 10
          Landschepenen van het ambacht sGravensande oorkonden, dat Dirck Heynrick Ancenis' zoon ruilt met het convent der Regulieren van Bethaniën een half weer land zonder uitgorzen in het Nieuwelant, genaamd de Andel, tusschen den Maasdijk en den Nieuwelantschen dijk, hem aangekomen van Mr. Adriaen Jans zoon, priester, en van den Heiligen Geest te sGravenzande tegen een half weer land daarnevens met bijbetaling van 22 pond Hollandsch.
          ...... upten thienden dach van Augusto in den jaire ons Heeren dusent vijfhondert ende een.
          a. Oorspr. (Inv. no. 51.1). Met ambachtszegel in groene was.
          b. Afschr. in Inv. no. 5, fol. LXXXIIII, gecoll. in 1589 door notaris J. de Wolfswinckel.
        - 1540, 51.2
          262 1540 Februari 18
          Cornelis Willems zoon en Cornelis Aeriaens zoon Puel, schepenen van Zandtambachte, oorkonden, dat ten overstaan van Gijsbrecht Lourys' zoon, baljuw aldaar, Gerit Willems zoon aan de Banck, poorter, op zijn sterfbed op verzoek van prior en procurator der Regulieren verklaard heeft, dat Dirck Hondt de aan zijn vader verhuurde ½ weer land in het Nieuwelandt eertijds verruilde met de Regulieren, en dat derhalve niemand anders er eigenaar van geweest is, terwijl de priesters, die de vicarie te Leyden bezaten, de huur van nooit meer dan ½ weer land ontvingen.
          ...... upten achtyenden dach in Februario in den jaire ons Heeren vijfthienhondert ende veertich nae gemeen scriven.
          a. Oorspr. (Inv. no. 51.2). Met geschonden ambachtszegel in groene was.
          b. Afschr. in Inv. no. 5, fol. LXXXV verso.
      - Eigendomsbewijs van 2 hont land, afkomstig van het Sint-Agnietenklooster binnen Delft., 1543; 52; 1 charter
        reg. no. 266.
        266 1543 December 17
        Mr. Symon Diricx zoon, Katrijn Clemens' dochter, mater, Geertgen Frans' dochter, procuratrix, en het convent van het Sint Agnieten klooster binnen Delff verkoopen den Regulieren van Betaniën tsGravenzande 2 hont land, gelegen in sGravenzantambacht in de Hoftienden bezuiden de Gantel en bewesten den Poel.
        Upten XVIIen Decembris anno XVc drie ende veertich.
        a. Oorspr. (Inv. no. 52). Met het conventszegel in groene was.
        b. Afschr. in Inv. no. 5, fol. XLV.
        Zie ook supplement na p. 279.
      - Eigendomsbewijs van 7 hont land, afkomstig van Pieter Claes' zoon Backer. 1544. Met oudere verkoopakte, 1542, 1544; 53.1, 53.2; 2 charters (getransfigeerd)
        reg. nos. 267 en 265.
        - 1542, getransfigeerd, 53.2
          265 1542 November 10
          Cornelis Willems zoon en Dirck Willems zoon, schepenen in Zandtambacht, oorkonden, dat Lenairtgen Pieters dochter, weduwe van Thou Jans zoon op het Swet, verkocht heeft aan Pieter Claes' Backer te sGravensande de helft van 7 hont land aldaar.
          Opten thyenden dach in Novembri in den jaer ons Heeren vijfthienhondert twee ende veertich.
          a. Oorspr. (Inv. no. 53.2). Met het ambachtszegel in groene was. Met transfix d.d. 1544 December 18 (zie regest no. 267).
          b. Afschr. in Inv. no. 5, fol. XXX verso.
        - 1544, getransfigeerd, 53.1
          267 1544 December 18
          Wouter Jans zoon, Franck Jans zoon en Maerten Thomas' zoon, schepenen van Zandambacht, oorkonden, dat Pieter Claes' zoon Backer te sGravenzande ruilt met het convent der Regulieren van Bethaniën aldaar 7 hont land in de Grote Thiende, bewesten de oude Creecksloot, waarvan de helft vermeld staat in den brief d.d. 1542 November 10 (regest no. 265), waardoor deze gestoken is, tegen 9 hont land.
          ...... upten achtyende Decembris int jare ons Heeren vijfthyen hondert vyer ende veertich.
          a. Oorspr. (Inv. no. 53.1). Met geschonden ambachtszegel in groene was.
          b. Afschr. in Inv. no. 5, fol. XXXI.
      - Akte van afstand van alle aanspraken op de helft van 2 morgen lands min 91/2 gaarde door het Augustijnerconvent te Dordrecht. 1546. Met een erkenning dezer aanspraken, 1472, 1546; 54.1, 54.2; 2 charters (getransfigeerd)
        reg. nos. 181 en 269.
        - 1542, getransfigeerd, 54.2
          181 1472 September 12
          Prior en convent der Regulieren van Bethaniën bij sGravenzande erkennen, dat de helft van de 2 morgen lands min 9½ gaard in het Noortlant, hun ten overstaan van schout en schepenen geschonken door Katrijn Heymans weduwe, en waarvoor zij ingeschreven staan in het hofboek van Voorne, toebehoort aan Heynric Heymans zoon, leesmeester in het Augustinenklooster binnen de stad Dordrecht.
          ...... opten twaleften dach in Septembri in den jare ons Heren dusent vierhondert twie ende tseventich.
          a. Oorspr. (Inv. no. 54.2). Met geschonden conventszegel in groene was. Met transfix d.d. 1546 October 25 (regest no. 269).
          b. Afschr. in Inv. no. 5, fol. LXXI.
          In dorso het oorspr. staat: 1°. littera de uno nobili in tsGravesant; 2°. van LII stuivers staende up twie morgen lants in Noirtlant, dien wy den Augustijnen plagen te geven tot Dordrecht.
        - 1542, getransfigeerd, 54.1
          269 1546 October 25
          Pieter van Hasselt, prior van het convent der Augustijnen binnen Dordrecht, en Augustijn van Baerlle, supprior, Adriaen van Baerlle, cursor, Jan, procurator, en het convent doen afstand van alle rechten, voortspruitende uit den brief d.d. 1472 September 12 (regest no. 181), waardoor deze gestoken is.
          ...... upten vijff ende twintigsten dach van October anno vijftienhondert zes ende veertich.
          a. Oorspr. (Inv. no. 54.1). Met geschonden conventszegel in groene was.
      - Eigendomsbewijs van 11/2 morgen 10 hont en 11/2 morgen land, afkomstig van het klooster Syon bij Delft. Met quitantie., 1549; 55.1, 55.2; 2 charters
        reg. nos. 270 en 271.
        - 1549 maart 6, 55.1
          270 1549 Maart 6
          Prior, supprior, procurator en capitularen der Regulieren van het Onse Vrouwen klooster te Syon buiten Delff erkennen ontvangen te hebben van prior en capitularen der Regulieren te Bethaniën tsGravenzande 52 pond 6 schellingen 3 penningen Vlaamsch, waarvoor zij hem ten gebruike afstaan eenige perceelen land in Noortlant.
          Ghedaen den sesten dach in Maerte int jaer XVc acht ende viertich nae scrivens sHoefs van Hollant.
          Oorspr. (Inv. no. 55.1). Met geschonden conventszegel in groene was.
        - 1549 maart 13, 55.2
          271 1549 Maart 13
          Prior, supprior, procurator en convent der Regulieren van Onser Vrouwen klooster te Syon buiten Delff verkoopen met het oog op den herbouw van hun verbrand klooster aan prior en convent der Regulieren te Bethaniën te sGravenzandt 1½ morgen land in Noortlant tusschen den Maasdijk en de kreek, 10 hont land aldaar bewesten de kreek en 1½ morgen benoorden den Noortlandschen weg.
          Ghedaen den dertiensten dach in Maerte int jaer XVc acht ende viertich nae scrivens sHoofs van Hollant.